臺灣新北地方法院刑事判決　　　　　　110年度智簡上字第3號
上　訴　人　臺灣新北地方檢察署檢察官
上　訴　人　
即　被　告　張岑溱（原名張采薇）　




上列上訴人因被告違反商標法案件，不服本院中華民國110 年1
月28日109 年度智簡字第27號第一審簡易判決（聲請簡易判決處
刑案號：109 年度偵字第3327號），提起上訴，本院管轄之第二
審合議庭判決如下：
    主  文                                              
原判決撤銷。
張岑溱犯商標法第九十七條之透過網路非法販賣侵害商標權之商
品罪，處有期徒刑肆月，如易科罰金，以新臺幣壹仟元折算壹日
。緩刑貳年，並應向被害人阿迪達斯公司（adidas AG ）支付新
臺幣貳拾萬元，給付方式如附表三所示。扣案如附表二所示之侵
害商標權之物品，均沒收之；未扣案之犯罪所得新臺幣拾貳萬元
沒收之，於全部或一部不能沒收或不宜執行沒收時，追徵其價額
。
    事  實
一、張岑溱明知附表一商標註冊/ 審定號欄所示商標，係各該商
    標權人向經濟部智慧財產局申請註冊核准登記而取得商標權
    ，指定使用於附表一指定商品欄所示商品，仍於商標專用期
    間，非經商標權人同意，不得為行銷目的，於同一或類似商
    品使用相同於上開註冊商標之商標，而有致相關消費者混淆
    誤認之虞，亦不得明知為上開侵害商標權之物品，而販賣、
    意圖販賣而持有、陳列。且明知其自民國107 年7 、8 月間
    某日起至108 年8 月6 日為警查獲前不詳時間止，向不詳廠
    商訂購之衣服、褲子、外套、包包、鞋子、襪子、帽子等商
    品，均係上開侵害商標權之物品，竟意圖販賣，並基於持有
    、陳列及販賣侵害商標權商品之單一犯意，持有上開侵害商
    標權物品，並自107 年底某日起，接續利用其址設新北市○
    ○區○○路000 號5 樓住處之電腦設備，連接網際網路至蝦
    皮購物拍賣網站，以其申請之「hannayabe 」帳號刊登拍賣
    上開侵害商標權之衣服、褲子、外套、包包之訊息，而陳列
    該等侵害商標權之物品，且以每件新臺幣（下同）290 元至
    1,190 元之價格，將上開侵害商標權之衣服、褲子、外套、
    包包共約300 件，販售與不詳買家。適為警執行網路巡邏勤
    務，發現上情，下標購買仿冒ADIDAS商標上衣1 件，經鑑定
    確認為侵害商標權商品，乃於108 年8 月6 日下午2 時35分
    許，持本院核發之搜索票，前往張岑溱上開住處搜索，扣得
    如附表二所示侵害商標權之物品。
二、案經阿迪達斯公司訴由內政部警政署保安警察第二總隊移請
    臺灣新北地方檢察署檢察官偵查後聲請以簡易判決處刑。
    理  由   
一、證據能力：
  ㈠按被告以外之人於審判外之陳述，雖不符刑事訴訟法第159
    條之1 至第159 條之4 之規定，而經當事人於審判程序同意
    作為證據，法院審酌該言詞陳述或書面陳述作成時之情況，
    認為適當者，亦得為證據；當事人、代理人或辯護人於法院
    調查證據時，知有同法第159 條第1 項不得為證據之情形，
    而未於言詞辯論終結前聲明異議者，視為有前項之同意，同
    法第159 條之5 定有明文。查公訴人及被告張岑溱於本院調
    查證據時，對於本院後述採為認定犯罪事實依據之各項供述
    證據之證據能力，均知有不得為證據之情形，俱未於本院言
    詞辯論終結前聲明異議。本院審酌該等證據之取得過程並無
    瑕疵，與本案待證事實間復具有相當之關聯性，以之為本案
    證據並無不當，應認均有證據能力，而均得採為本案認定事
    實之基礎。
  ㈡本判決下列認定事實所引用之非供述證據，並無證據證明係
    公務員違背法定程序取得之證據，且與本案待證事實具有關
    聯性，當事人亦未爭執證據能力，自得為證據使用。
二、認定犯罪事實所憑之證據及理由：
  ㈠上開事實，業經被告於警詢、偵訊及本院審理時供認不諱（
    詳偵卷第8 頁至第12頁、第99頁、本院簡上卷第139 頁、第
    201 頁、第206 頁至第208 頁），且有本院搜索票、內政部
    警政署保安警察第二總隊刑事警察大隊偵二隊搜索扣押筆錄
    、扣押物品目錄表1 份、商標單筆詳細報表7 紙、鑑定報告
    書2 份、台灣耐基商業有限公司108 年10月2 日函暨NIKE產
    品鑑定書4 份、經濟部智慧財產局商標資料檢索服務列印資
    料2 份、查獲張岑溱違反商標法查扣物品估價表、檢視書、
    智慧財產局商標資料檢索服務商品及服務名稱分類查詢、蝦
    皮拍賣網頁擷圖、台幣存款歷史交易明細查詢、樂購蝦皮股
    份有限公司108 年4 月8 日樂購蝦皮字第0190408009P 號函
    暨函附之用戶基本資料、通聯調閱查詢單、蝦皮拍賣網頁截
    圖、被告提出之對話紀錄擷圖、現場及扣案物品照片各1 份
    可查（詳偵卷第13頁至第21頁、第24頁至第32頁、第51頁至
    第58頁、第60頁至第87頁、第91頁至第93頁），足徵被告上
    開任意性自白與事實相符，應堪採信。
  ㈡綜上，本案事證明確，被告犯行堪予認定，應依法論科。
三、論罪：
  ㈠核被告所為，係犯商標法第97條後段之透過網路非法販賣侵
    害商標權之商品罪。被告意圖販賣而持有、透過網路陳列侵
    害商標權商品之低度行為，為其透過網路非法販賣侵害商標
    權商品之高度行為所吸收，均不另論罪。
  ㈡被告於前揭期間，透過網路販賣侵害商標權商品，係基於同
    一目的，於密切接近之時間、地點實施，各行為之獨立性極
    為薄弱，依一般社會健全觀念，在時間差距上，難以強行分
    開，在主觀上顯係基於一貫之犯意，接續為之，應認係屬接
    續犯，而為包括之一罪。
  ㈢被告以一行為，侵害如附表一所示告訴人、被害人之法益，
    為想像競合犯，依刑法第55條前段規定，從一重處斷。
四、撤銷之理由
  ㈠原審認被告犯行罪證明確，予以論罪科刑，固非無見。惟查
    ：
 1、被告意圖販賣，向不詳廠商訂購如表二編號5 至7 、11所示
    侵害商標權之鞋子、襪子及帽子而持有之，並未透過網路陳
    列、販賣該等商品，此據被告於本院審理時供陳明確（詳本
    院簡上卷第208 頁），且有蝦皮拍賣網頁擷圖可查（詳偵卷
    第70頁至第80頁）。原審認被告透過網路販賣、意圖販賣而
    陳列該等商品，應有誤會。
 2、被告透過網路方式販賣之侵害商標權商品高達300 件，獲利
    12萬元，此據被告供明在卷（詳偵卷第11頁、本院簡上卷第
    139 頁）。另被告意圖販賣而持有、透過網路方式意圖販賣
    而陳列之侵害商標權商品高達6,009 件，原審量處有期徒刑
    2 月，尚屬過輕。另被告與告訴人阿迪達斯公司業於本院審
    理時達成和解，此有本院和解筆錄可查，原審未及審及此節
    ，就被告對本案所為之刑罰量定，稍有未洽。
 3、檢察官上訴認原審量刑過輕等語，被告上訴請求從輕量刑並
    為緩刑之諭知等語，據以指摘原審判決不當，為有理由，自
    應由本院予以撤銷改判。
五、量刑
    爰以行為人之責任為基礎，審酌被告罔顧我國致力於智慧財
    產權之保護規範而為本案犯行，侵害商標權人之權益，並破
    壞我國致力於智慧財產權保護之國際聲譽，所為實有不當，
    惟斟酌其係因生活困頓而為本案犯行，犯罪之動機、目的堪
    憐，犯罪之手段亦屬平和，另其並無前科，有臺灣高等法院
    被告前案紀錄表可查，素行良好，又其自稱為大學廣告設計
    系畢業，之前從事珠寶設計，現在在照顧2 個小孩，老大現
    在小學5 年級，老二現在3 歲，老二領有身障手冊，每週要
    去醫院2 天，另2 天要去發展中心，現在房租是社福機構幫
    忙支付，交通費也有補助可以申請，小孩的醫藥費、生活費
    等都是靠親戚資助等語（詳本院簡上卷第207 頁），又其犯
    後坦承犯行，且已與告訴人達成和解，態度良好等一切情狀
    ，量處如主文第2 項所示之刑，並諭知易科罰金之折算標準
    ，以示儆懲。
六、緩刑
    被告未曾因故意犯罪受有期徒刑以上刑之宣告，有臺灣高等
    法院被告前案紀錄表可查。本院審酌其本案犯行，固有不該
    ，然其係因一時失慮，誤觸刑章，且已與告訴人達成和解，
    堪認其經此偵審程序，當知所警惕，是以本院認實宜使其有
    機會得以改過遷善，尚無逕對其施以自由刑之必要，自可先
    賦予其適當之社會處遇，以期能有效回歸社會，故對被告所
    宣告之刑，以暫不執行為適當，爰依刑法第74條第1 項第1
    款規定，諭知緩刑2 年，並斟酌被告與告訴人和解內容，依
    刑法第74條第2 項第3 款之規定，命被告應依附表三所示內
    容，向告訴人支付損害賠償20萬元。倘被告違反上開應行負
    擔之事項且情節重大，足認原宣告之緩刑難收其預期效果，
    而有執行刑罰之必要者，依同法第75條之1 第1 項第4 款之
    規定，檢察官得向本院聲請撤銷其緩刑之宣告，附此敘明。
七、沒收
  ㈠扣案如附表二所示之仿冒商標商品，均屬侵害商標權之物品
    ，不問屬於犯罪行為人與否，應依商標法第98條規定宣告沒
    收之。
  ㈡被告於警詢時供稱：販售仿冒商品總營業額約12萬元等語（
    見偵卷第11頁、本院簡上卷第139 頁），該等犯罪所得皆未
    據扣案，爰依刑法第38條之1 第1 項規定宣告沒收，並依同
    條第3 項規定，宣告於全部或一部不能沒收或不宜執行沒收
    時，追徵其價額。
據上論斷，應依刑事訴訟法第455 條之1 第1 項、第3 項、第36
9 條第1 項前段、第364 條、第299 條第1 項前段，商標法第97
條、第98條，刑法第11條前段、第55條、第41條第1 項前段、第
74條第1 項第1 款、第2 項第3 款、第38條之1 第1 項、第3 項
，判決如主文。
本案經檢察官黃筱雯偵查後聲請以簡易判決處刑，由檢察官張啟
聰到庭執行公訴。
中    華    民    國   110    年    11    月    30    日
                  刑事第十庭  審判長  法  官   謝梨敏
                                      法  官   謝茵絜
                                      法  官   黃秀敏
以上正本證明與原本無異。
本件不得上訴。
                                      書記官   林蔚然
中    華    民    國   110    年    12    月    2     日
附錄本案論罪科刑法條全文
商標法第95條
未得商標權人或團體商標權人同意，為行銷目的而有下列情形之
一，處三年以下有期徒刑、拘役或科或併科新臺幣二十萬元以下
罰金：
一、於同一商品或服務，使用相同於註冊商標或團體商標之商標
    者。
二、於類似之商品或服務，使用相同於註冊商標或團體商標之商
    標，有致相關消費者混淆誤認之虞者。
三、於同一或類似之商品或服務，使用近似於註冊商標或團體商
    標之商標，有致相關消費者混淆誤認之虞者。
商標法第97條
明知他人所為之前二條商品而販賣，或意圖販賣而持有、陳列、
輸出或輸入者，處一年以下有期徒刑、拘役或科或併科新臺幣五
萬元以下罰金；透過電子媒體或網路方式為之者，亦同。
 附表一
┌──┬────┬────────┬────────────┐
│編號│商標權人│商標註冊/審定號 │指定商品                │
├──┼────┼────────┼────────────┤
│  1 │德商阿迪│00000000        │背包、衣服、鞋子、襪子、│
│    │達斯公司│                │冠帽                    │
│    │        ├────────┼────────────┤
│    │        │00000000        │衣服、鞋子、襪子、冠帽  │
│    │        ├────────┼────────────┤
│    │        │00000000        │手提包、背包            │
│    │        ├────────┼────────────┤
│    │        │00000000        │衣服                    │
│    │        ├────────┼────────────┤
│    │        │00000000        │手提箱袋                │
│    │        ├────────┼────────────┤
│    │        │00000000        │靴鞋、冠帽、襪子        │
│    │        ├────────┼────────────┤
│    │        │00000000        │衣服                    │
├──┼────┼────────┼────────────┤
│  2 │耐克創新│00000000        │衣服、冠帽              │
│    │有限合夥├────────┼────────────┤
│    │公司    │00000000        │衣服、有邊帽            │
└──┴────┴────────┴────────────┘
 
 附表二
┌──┬──────────┬──────────┬──────────┐
│編號│扣案商品名稱        │查扣之數量（件/ 雙）│沒收之數量（件/ 雙）│
├──┼──────────┼──────────┼──────────┤
│1   │仿冒ADIDAS商標衣服  │706                 │707                 │
│    │（含警方採證取得1 件│                    │                    │
│    │）                  │                    │                    │
├──┼──────────┼──────────┼──────────┤
│2   │仿冒ADIDAS商標褲子  │469                 │469                 │
├──┼──────────┼──────────┼──────────┤
│3   │仿冒ADIDAS商標外套  │158                 │158                 │
├──┼──────────┼──────────┼──────────┤
│4   │仿冒ADIDAS商標包包  │40                  │40                  │
├──┼──────────┼──────────┼──────────┤
│5   │仿冒ADIDAS商標鞋子  │1                   │1                   │
├──┼──────────┼──────────┼──────────┤
│6   │仿冒ADIDAS商標襪子  │4,427               │4,427               │
├──┼──────────┼──────────┼──────────┤
│7   │仿冒ADIDAS商標帽子  │142                 │142                 │
├──┼──────────┼──────────┼──────────┤
│8   │仿冒NIKE商標衣服    │15                  │15                  │
├──┼──────────┼──────────┼──────────┤
│9   │仿冒NIKE商標褲子    │25                  │25                  │
├──┼──────────┼──────────┼──────────┤
│10  │仿冒NIKE商標外套    │2                   │2                   │
├──┼──────────┼──────────┼──────────┤
│11  │仿冒NIKE商標帽子    │23                  │23                  │
└──┴──────────┴──────────┴──────────┘
 附表三
┌──┬──────────────────┬──────┐
│編號│給付方式                            │備註        │
├──┼──────────────────┼──────┤
│ 1  │應於110年11月15日前給付16,000元     │業於110 年11│
│    │                                    │月17日給付  │
├──┼──────────────────┼──────┤
│ 2  │自110 年12月15日起至112 年10月15日止│            │
│    │，按月於每月15日前給付8,000 元，至全│            │
│    │部清償為止，如有一期不履行視為全部到│            │
│    │期。                                │            │
└──┴──────────────────┴──────┘